【裁判字號】    89,上易,878
【裁判日期】    890621
【裁判案由】    竊盜
【裁判全文】
臺灣高等法院高雄分院刑事判決                    八十九年度上易字第八七八號
   上  訴  人
   即  被  告  乙○○
右上訴人因竊盜案件，不服臺灣高雄地方法院八十八年度易字第五三一一號、中華民
國八十九年三月十六日第一審判決（起訴案號：臺灣高雄地方法院檢察署八十八年度
偵字第二四一四一號），提起上訴，本院判決如左：
    主  文
上訴駁回。
    事  實
一、乙○○與林順彬（林順彬業經原審判處徒刑，未上訴確定）共同意圖為自己不法
    之所有，於民國八十八年九月二十九日凌晨三時許，在高雄縣鳳山市○○街一五
    四巷十號前，由乙○○在巷口把風，林順彬持其所有可作兇器之Ｔ型板手一把破
    壞電門起動，竊取甲○○○所有之ＯＬＤ─一Ｏ八號重型機車一輛，得手後供自
    己共同騎用。嗣於當日上午六時許，其二人騎乘上開機車行經高雄市三民區○○
    ○○街與重慶街口時，為警查獲，並扣得其所有供行竊犯罪用之Ｔ型板手一把。
二、案經高雄市政府警察局三民分局移送臺灣高雄地方法院檢察署檢察官偵查起訴。
    理  由
一、訊據上訴人即被告乙○○坦承與林順彬共同前往上述地點，但否認竊盜犯行，辯
    稱：林順彬來我家，叫我載他到華興街牽機車，他說他的機車在那裹，我在外面
    等他，不知道他去偷車云云。但查右揭事實，業據同案被告林順彬於警訊時坦承
    ：「我竊取該ＯＬＤ─一Ｏ八號重型機車時，由乙○○在巷口把風，我進入巷內
    尋找目標竊取機車使用，我們竊得該機車純為兜風」等情，且被告乙○○於警訊
    時亦供承：「有於八十八年九月二十九日凌晨三時許與被告林順彬共同徒步至華
    興街一五四巷口時，由我把風，林順彬進入巷內竊得該機車」等情，經核其二人
    所述情節相符，況被告乙○○與林順彬又係於凌晨三時竊得機車後，於當日上午
    六時許，共騎乘上開機車行經高雄市三民區○○○○街與重慶街口時，為警查獲
    ，並扣得其所有供行竊犯罪用之Ｔ型板手一把，再經被害人甲○○○於警訊時陳
    明在卷，有贓物領據一紙附卷可稽，被告乙○○否認竊盜翻異前供，要係卸責之
    詞，不足採信。罪証明確，被告之犯行堪以認定。
二、查扣案之Ｔ型板手一把係銳器，客觀上足以致人死傷，是以，核被告乙○○持Ｔ
    型板手一把行竊，係犯刑法第三百二十一條第一項第三款之加重竊盜罪。被告與
    林順彬之間，就所犯上開竊盜罪，有犯意聯絡及行為分擔，均屬共同正犯。
三、原審因而適用刑法第三百二十一條第一項第三款、第二十八條、第三十八條第一
    項第二款（贅引罰金罰鍰提高標準條例第一條前段，特予補正）之規定，並且審
    酌被告乙○○年輕力壯，不知勤奮努力，靠己力購車，竟行竊他人機車，被告乙
    ○○係擔任把風之行為分擔，且於當日即為警查獲，所犯情節尚非重大等一切情
    狀，爰酌情量處有期徒刑七月，又將扣押之Ｔ型板手一把，認為係共犯林順彬所
    有，已據林順彬於警訊時供明在卷，且係供犯罪所用之物，依刑法第三十八條第
    一項第二款規定，併宣告沒收，原判決之認事用法俱無不合，量刑亦稱妥適，被
    告上訴意旨否認犯罪，空言指摘原判決不當，並無可取，為無理由，應予駁回。
據上論結，應依刑事訴訟法第三百六十八條，判決如主文。
本案經檢察官郭振昌到庭執行職務。
中    華    民    國     八十九     年       六       月     二十一     日
                              臺灣高等法院高雄分院刑事第二庭
   審判長法官  曾永宗
                                        法官  邱永貴
                                        法官  曾玉英
右正本證明與原本無異。
不得上訴。
                                      書記官  林靜霙
中    華    民    國     八十九     年       六       月    二十二      日
附錄：本判決論罪科刑法條：
刑法第三百二十一條第一項第三款
犯竊盜罪而有左列情形之一者，處六月以上五年以下有期徒刑：
一、於夜間侵入住宅或有人居住之建築物、船艦或隱匿其內而犯之者。
二、毀越門扇、牆垣或其他安全設備而犯之者。
三、攜帶兇器而犯之者。
四、結夥三人以上而犯之者。
五、乘火災、水災或其他災害之際而犯之者。
六、在車站或埠頭而犯之者。
前項之未遂犯罰之。
                                                                       Ｇ


司法院資訊處製作；財團法人民間司法改革基金會備份。
